【裁判字號】    97,交聲,1845
【裁判日期】    970814
【裁判案由】    違反道路交通管理處罰條例聲明異議
【裁判全文】
臺灣臺北地方法院交通事件裁定        97年度交聲字第1845號
異  議  人
即受處分人  甲○○
上列受處分人因違反道路交通管理處罰條例案件，對於臺北市交
通事件裁決所民國97年7月18日所為之處分（原處分案號：北市
裁罰字第裁22-1AD226000號），聲明異議，本院裁定如下：
    主  文
異議駁回。
    理  由
一、按汽車駕駛人停車時，不緊靠道路右側停車者，處新臺幣（
    下同）600元以上1200百元以下罰鍰，道路交通管理處罰條
    例第56條第1項第6款定有明文。又「停車時應依車輛順行方
    向緊靠道路右側，但單行道應緊靠路邊停車。其右側前後輪
    胎外側距離緣石或路面邊緣不得逾40公分，在單行道左側停
    車時，比照辦理。」，道路交通安全規則第112條第2項亦定
    有明文。
二、本件聲明異議人即受處分人甲○○於民國97年5月28日10 時
    53分許，將車牌號碼為EX—4157號小客車停放在臺北市○○
    ○路○段295巷24號道路旁，未緊靠道路右側停車，經臺北市
    政府停車管理處（下稱原舉發單位）交通助理員拍照採證後
    逕行舉發違規，嗣受處分人於舉發通知單上所載之應到案日
    期前向原處分機關申訴，原處分機關函請原舉發單位調查結
    果，仍認受處分人有上開違規行為，乃依道路交通管理處罰
    條例第56條第1項第6款規定，於97年7月18日裁處受處分人
    罰鍰900元，有舉發違反道路交通管理事件通知單及違反道
    路交通管理事件裁決書在卷可按。
三、聲明異議意旨略以：受處分人若係違規為何未先行開警告單
    限期車主移車，如逾期再開罰單。又道路已被樹木佔用，何
    不標示紅線或黃線或警告牌。員警開罰單為何未將通知單夾
    於擋風玻璃前云云。
四、經查：
  (一)受處分人所有之EX—4157號自用小客車，於上開時、地停放
    未緊靠道路右側停車，前後車輪外側距離路面邊緣逾40公分
    以上之事實，為受處分人所不否認，亦有卷附之採證照片2
    幀可資佐證，是堪認受處分人有違規停車之情事。
  (二)依道路交通管理事件統一裁罰標準及處理細則第11條第1項
    第2款規定：「行為人有本條例之情形者，應填製舉發違反
    道路交通管理事件通知單，並於被通知人欄予以勾記，受處
    分人非當場被查獲之駕駛人或行為人，舉發機關應另行送達
    之」，是受處分人既有違規之情形且非當場被查獲之駕駛人
    或行為人，舉發機關於製單後送達通知於法並無不合，受處
    分人辯稱應先行開警告單限期車主移車，逾期再開罰單或將
    通知單夾於擋風玻璃云云，於法無據。
  (三)受處分人雖辯稱其車輪巳緊靠路邊之樹木，然「停車時應依
    車輛順行方向緊靠道路右側，但單行道應緊靠路邊停車。其
    右側前後輪胎外側距離緣石或路面邊緣不得逾40公分」，道
    路交通安全規則第112條第2項定有明文。上開道路既已被樹
    木佔去部分位置，汽車駕駛人即不應再行停放於樹木之旁，
    否則道路可供行駛面積將更行減少，不僅影響用路人權益，
    更影響行車安全，是受處分人此一辯解亦不足採。
五、綜上，本件事證明確，受處分人前揭違規行為堪以認定。原
    處分機關依道路交通管理處罰條例第56條第1項第6款規定，
    裁處抗告人罰鍰900元，尚無不當，受處分人之異議為無理
    由，應予駁回。
據上論斷，應依道路交通案件處理辦法第19條，裁定如主文。
    。
中    華    民    國    97    年    8    月    14    日
                         交通法庭法  官  廖紋妤
上正本證明與原本無異。
如不服本裁定，應於裁定送達後5日內向本院提出抗告狀。
                                 書記官  宋德華
中    華    民    國    97    年    8    月    14    日


司法院資訊處製作；財團法人民間司法改革基金會備份。
